臺灣桃園地方法院民事裁定
111年度亡字第12號
聲  請  人  徐雲蘭  
相  對  人
即  失蹤人  徐雅慧    失蹤前最後住所：桃園市桃園區民有十

上列聲請人聲請宣告相對人死亡事件，本院裁定如下：
    主  文
宣告徐雅慧（女，民國00年0月00日生，身分證統一編號：Z0000
00000號，失蹤前最後住所：桃園市○○區○○○○街00號5樓）於民國
一百一十一年一月九日下午十二時死亡。
聲請程序費用由相對人徐雅慧之遺產負擔。
    理  由
一、聲請意旨以：聲請人徐雲蘭係相對人即失蹤人徐雅慧之胞姊
    。相對人於民國104年1月7日於新北市○○區○○路000○0號1樓
    找到其錢包等物品，迄今仍無音訊，經聲請人於同年月9日
    報案失蹤迄今已逾7年，至今未尋獲，且前經聲請本院准以1
    11年度亡字第12號公示催告，並刊登新聞紙在案，現申報期
    間屆滿，未據失蹤人陳報其生存或知失蹤人生死者陳報其所
    知。為此，爰依法聲請准予宣告相對人死亡等語。
二、經查，聲請人主張之前揭事實，業據提出與其所述相符之戶
    籍謄本、受（處）理失蹤人口案件登記表為證。又經本院依
    職權調取失蹤人之入出境查詢結果、戶籍資料、在監在押紀
    錄表、勞保及健保資料、所得資料、行動電話申辦紀錄、請
    領社會補助等，均查無相對人自104年1月9日起出面辦理或
    存在之紀錄。復經新北市政府警察局金山分局函覆：於104
    年1月9日經本分局野柳派出所通知其妹徐香蘭至所受理失蹤
    人口案件，至今無撤尋紀錄，此有該分局111年3月15日新北
    警金治字第1114294837號函及所附調查筆錄、失蹤人口系統
    -個別查詢資料報表在卷可稽（見本院卷第38頁至第40頁）
    及桃園市政府警察局桃園分函可參，堪認聲請人主張相對人
    徐雅慧失蹤，多年音訊全無一節為真實。綜上事證，堪認聲
    請人主張相對人自104年1月9日通報失蹤協尋後，即已不知
    去向，無人知曉其生死等情為真實。
三、按失蹤人失蹤滿7年後，法院得因利害關係人或檢察官之聲
    請，為死亡之宣告；失蹤人為80歲以上者，得於失蹤滿3年
    後，為死亡之宣告；宣告死亡之裁定，利害關係人或檢察官
    得聲請之，民法第8條第1項、第2項、家事事件法第155條分
    別定有明文。又宣告死亡之裁定應確定死亡之時；受死亡宣
    告者，以判決內所確定死亡之時，推定其為死亡。前項死亡
    之時，應為前條各項所定期間最後日終止之時，但有反證者
    ，不在此限，家事事件法第159條第1項、民法第9條亦有明
    定。經查，相對人為53年9月20日生，自104年1月9日起通報
    失蹤，於失蹤時為50歲，自斯時起音訊杳然，迄今生死不明
    ，經本院公示催告在案，今申報期已屆滿，未據失蹤人陳報
    其生存或知其生死者陳報其所知，而聲請人為相對人之胞妹
    ，自得於相對人失蹤滿7年後，聲請對之為死亡宣告，揆諸
    上揭規定，本件聲請自屬有據。又本件相對人係於104年1月
    9日失蹤，計至111年1月9日屆滿7年，自應推定相對人於是
    日下午12時為死亡之時，准予依法宣告。
四、依家事事件法第154條第3項，裁定如主文。
中　　華　　民　　國　　111 　年　　11　　月　　24　　日
                   家事法庭     法  官　姚重珍
以上正本係照原本作成。
如對本裁定抗告須於裁定送達後10日內向本院提出抗告狀，並繳
納抗告費新臺幣1,000元。
中　　華　　民　　國　　111 　年　　11　　月　　25　　日
                                書記官　王小萍